臺灣臺北地方法院交通事件裁定　　　 100年度交聲字第2382號
原處分機關　臺北市交通事件裁決所
異　議　人
即受處分人　李淑如
上列異議人即受處分人因違反道路交通管理處罰條例案件，對於
臺北市交通事件裁決所民國100年10月4日所為之處分（原處分案
號：北市裁罰字第裁22-A01YMZ049號），聲明異議，本院裁定如
下：
    主  文
異議駁回。
    理  由
一、按汽車駕駛人，在公共汽車招呼站10公尺內臨時停車，處新
    臺幣（下同）300元以上600元以下罰鍰，道路交通管理處罰
    條例第55條第1項第2款定有明文。又按所謂臨時停車，指車
    輛因上、下人、客，裝卸物品，其引擎未熄火，停止時間未
    滿3分鐘，保持立即行駛之狀態，同條例第3條第9款亦有明
    定。
二、原處分意旨略以：本件異議人即受處分人（以下稱受處分人
    ）李淑如駕駛車牌號碼CP-1673號自用小客車，於民國100年
    7月28日晚間8時43 分許在臺北市○○路296號前，因有「公
    共汽車招呼站10公尺內臨時停車」之違規，為臺北市政府警
    察局信義分局員警羅雯當場製單舉發，並由原處分機關依道
    路交通管理處罰條例第55條第1項第2款、違反道路交通管理
    事件統一裁罰基準及處理細則第41條、第43條、第44條及第
    67條、違反道路交通管理事件統一裁罰基準表之規定，裁處
    受處分人罰鍰600元。
三、本件受處分人聲明異議意旨略以：伊於100年7月28 日晚間8
    時39分許駕駛車牌號碼CP-1673 號自用小客車，載小姪女返
    回其位於臺北市○○路298號2樓的住處，因未見嫂嫂前來接
    小孩，便將系爭車輛暫時停靠於296 號前撥打電話給嫂嫂，
    通話時間僅12秒，便見巡邏員警站在駕駛座旁，伊當場告知
    員警，剛停車打完電話，如有影響公車停靠可立即駛離，然
    員警並未要求伊將車輛移走，而係直接以伊「於公車招呼站
    10公尺內臨時停車」為由製單舉發，又當時員警告知只裁罰
    罰鍰200元，為何收到的裁決書卻是裁罰600元？伊不服，爰
    依法聲明異議等語。
四、經查，本件受處分人於上揭時、地，駕駛車牌號碼CP-1673
    號自用小客車，有「於公共汽車招呼站10公尺內臨時停車」
    之違規事實，為受處分人所不爭執，並有臺北市政府警察局
    信義分局100年9月13日北市警信分交字第10032072600 號函
    附卷可稽（見本院卷第11頁），是本件受處分人臨時停車之
    違規行為，事證明確，堪以認定。又所謂「臨時停車」，即
    係指車輛引擎未熄火，停止時間未滿3 分鐘並保持立即行駛
    之狀態而言，是受處分人僅以停靠時間短暫為由置辯，顯不
    可採；又行為人如係駕駛汽車在公共汽車招呼站10公尺內臨
    時停車為警舉發者，依違反道路交通管理事件統一裁罰基準
    表之規定，對該違規臨時停車之汽車駕駛人處以罰鍰600 元
    ，從而，受處分人以員警告知裁罰罰鍰200 元為由異議，亦
    不可採。
五、綜上所述，本件受處分人確有於上揭時、地，駕駛系爭車輛
    在公共汽車招呼站10公尺內臨時停車之違規行為。從而，原
    處分機關依前揭道路交通管理處罰條例第55條第1項第2款、
    違反道路交通管理事件統一裁罰基準表規定，裁處受處分人
    罰鍰600元，核無違誤。本件受處分人之異議為無理由，應
    予以駁回。
六、據上論斷，應依道路交通事件處理辦法第18條，裁定如主文
    。
中    華    民    國  100     年    11    月    11    日
                  交通法庭    法  官  陳雯珊
以上正本證明與原本無異
如不服本裁定應於送達後5日內向本院提出抗告狀
                              書記官  馬正道
中    華    民    國   100    年    11    月    14    日